### J.DANIEL LAMUEDRA ALMEIDA

Dirección: C/Cleopatra nº6

E-mail: danilamuedra@yahoo.es

daniel.lamuedra@gmail.com Teléfono: 608955191/91 833 21 42

Madrid a 16/09/2014.

## Estimado Equipo de Reclutamiento:

Le escribo para solicitar un puesto de empleo en su empresa. Estoy muy interesado en trabajar en su empresa, porque creo que es una oportunidad única para adoptar nuevos retos en mi carrera.

Soy Ingeniero Técnico Aeronáutico en la especialidad de Aeropuertos y Transporte Aéreo diplomado por la UPM (Madrid / España) y he realizado los estudios requeridos para la obtención del Grado en Ingeniería Aeroespacial. Por otra parte, tengo un Máster en Gestión y Dirección de Aeronáutica y Aeropuertos en ITAérea / COIAE.

Recientemente, he realizado un curso intensivo de 550 horas de diseño aeronáutico con el software Catia V5. En este curso, además de manejar el software, he realizado proyectos reales de utillaje aeronáutico según la metodología de diseño de Airbus.

Mi experiencia laboral es de 7 años y medio dedicándome al cálculo y diseño de estructuras de edificación y obra civil, seguimiento de las mismas y control de calidad según los requerimientos de la empresa y normativa.

Además, estoy muy interesado en la Gestión Aeronáutica y en los procesos de consultoría de I+D+i, departamento con el que colabore en mi anterior empresa.

Considero que mi formación técnica y gestión de la experiencia encajan en los requisitos exigidos por su empresa y me permite adaptarme. Me considero a mí mismo como un trabajador responsable y entusiasta y estoy dispuesto a trabajar en su empresa.

Si desea más información, no dude en ponerse en contacto conmigo. Espero recibir noticias suyas.

Reciba un cordial saludo,

## José Daniel Lamuedra Almeida

C/Cleopatra nº6 portal 2 2ºB, 28018- Madrid Tlfno: 91 833 21 42 608 95 51 91

E – mail: <u>danilamuedra@yahoo.es</u>

daniel.lamuedra@gmail.com

Fecha de Nacimiento: 03 de Febrero de 1982 Nacionalidad: Española D.N.I.: 50.879.156 M

Carnet de conducir: TIPO B1.



#### Perfil Profesional

Ocho años de experiencia en puestos de ingeniería de la Oficina Técnica del grupo Ortiz, involucrado en proyectos de carácter nacional relacionados con análisis, diseño, revisión, y optimización de estructuras. Así como asistencia técnica, preparación de la documentación técnica necesaria y elaboración de procedimientos técnicos de calidad.

#### **Experiencia Profesional**

#### Octubre 2006 - Marzo 2013: Grupo Ortiz, Construcciones y Proyectos.

Cargo: Ingeniero de Oficina Técnica-Departamento Edificación.

Función: Revisión, diseño y análisis de estructuras de los proyectos de ingeniería

llevados a cabo por el grupo ORTIZ.

Asistencia técnica continúa durante la ejecución de proyectos.

Redimensionamiento y optimización estructural de diversa índole en todo tipo

de estructuras.

Elaboración y redacción de toda la documentación técnica asociada al cálculo

estructural.

Elaboración de procedimientos técnicos de calidad dentro del Grupo ORTIZ.

Participación activa en los proyectos de I+D+i del Grupo Ortiz elaborando

memorias técnicas relacionadas con el diseño y cálculo de

estructuras/cimentación, según requisitos de la norma UNE 166001:2006.

**Septiembre 2005-Septiembre 2006: INDAG, S.A.** (Empresa del Grupo Ortiz, Construcciones y Proyectos).

Cargo: Becario del departamento de Ingeniería.

Función: Colaboración en el diseño, desarrollo y cálculo de estructuras.

Elaboración y redacción de toda la documentación técnica asociada al cálculo

estructural.

#### Capacidades y competencias técnicas

- Sólida experiencia en cálculo de estructuras, asistencias técnicas a obra y trato con direcciones de obra.
- Capacidad para trabajar de forma rápida y precisa bajo presión y asumir la responsabilidad.
- Habilidades de Comunicación y trabajo en equipo.
- Rápido aprendizaje.
- Capacidad para rápida adaptación a cambios de proyectos.

#### Formación Académica

2000-2006: Ingeniero Técnico Aeronáutico.

Especialidad: Aeropuertos y Transporte Aéreo.

Escuela Técnica de Ingenieros Técnicos Aeronáuticos (EUITA)

Universidad Politécnica de Madrid (UPM).

2012-2013: Máster en Gestión y Dirección Aeronáutica y Aeroportuaria.

ITAérea Formación y Consultoría/COIAE.

2013-2013: Grado en Ingeniería Aeroespacial.

Escuelas de Ingeniería Industrial e Informática.

Universidad de León.

#### Informática

• Calculo de estructuras: Cype (Cypecad, Nuevo Metal 3D, Elementos de contención.).

Tricalc.

Prontuario Informático del Hormigón Estructural 3.0.

- Calculo de estructuras por elementos finitos: MSC PATRAN/MSC NASTRAN.
- Dibujo-diseño: Autocad.
- Conocimientos básicos: Presto, Fagus, Catia V5.
- Dominio del paquete MS Office (Word, Excel y PowerPoint).

## **Idiomas** (1 – excelente; 5 – elemental)

IdiomaLeídoHabladoEscritoEspañol111Inglés333

#### Formación complementaria

#### • <u>Técnico en Diseño asistido por ordenador con Catia V5 (550 horas).</u>

Centro de formación de Leganés (Comunidad de Madrid)

Madrid, Junio 2014.

## Curso Autodesk Inventor 2013. (60 horas)

Centro de formación (online) "Quality formación". (Cursando en la actualidad).

# Creación, gestión y certificación de proyectos y sistemas I+D+i. Norma UNE 166. (180 horas).

Centro de formación (online) "Ingenieum".

Madrid, Febrero 2014.

#### Curso certificación energética edificios (60 horas).

Fundación laboral de la construcción.

Madrid, Noviembre 2013.

#### Curso básico Catia V5 (40 horas).

Formación On-line CT formación.

Madrid. Mavo 2013.

## • <u>Taller "Como gestionar la innovación para no perder oportunidades de negocio.</u> Sistematización de la I+D+i".

Madrid, Abril 2013.

## • Seminarios diversos sobre el programa Cype.

Oficinas de Cype. Madrid, 2006-2010

## • Curso de Proyecto y Construcción de Cimentaciones Superficiales.

Gabinete de Tele-Educación de la Universidad Politécnica de Madrid. Madrid, Abril 2008-Julio 2008.

## • Control de Proyectos de Estructuras de Hormigón.

Oficinas de INTEMAC (Madrid). Madrid, Mayo 2007.

## Curso de Prevención de Riesgos Laborales (60 horas).

Oficinas Grupo Ortiz. Madrid, Marzo 2006.

## • Curso Básico de Cype y Tricalc.

Escuela de Ingenieros Técnicos Aeronáuticos, Universidad Politécnica de Madrid. Madrid, Abril 2005.